最高法院刑事判決　　　　　　　　　　　　　　　九十一年度台上字第二八九一號
　　上　訴　人　台灣高等法院高雄分院檢察署檢察官
　　被　　　告　甲○○
　　選任辯護人　張榮作律師
右上訴人因被告違反槍砲彈藥刀械管制條例案件，不服台灣高等法院高雄分院中華民
國八十九年一月三十一日第二審更審判決（八十八年度上更(一)字第三一二號，起訴案
號：台灣高雄地方法院檢察署八十五年度偵字第一五五六七號），提起上訴，本院判
決如左：
    主  文
原判決撤銷，發回台灣高等法院高雄分院。
　　理  由
本件原判決以公訴意旨略稱：被告甲○○為高雄縣阿蓮鄉○○村○○路六十號知欣廣
場負責人，於民國八十五年七月一日十七時許，為警查獲具殺傷力之玩具長槍四支，
並扣得木質槍柄一支、大瓶瓦斯三十五瓶、小瓶瓦斯四十瓶、塑膠ＢＢ彈四罐、中瓶
瓦斯五十一瓶、小鋼珠一罐，因認被告涉有修正前槍砲彈藥刀械管制條例第十條第一
項（現行法為同條例第十一條第一項）之未經許可販賣可發射金屬或子彈具有殺傷力
之槍枝罪嫌云云。經審理結果，認尚難遽認被告有販賣具有殺傷力之玩具槍枝之犯意
，且查無其他積極證據足以證明被告犯罪，因而維持第一審諭知被告無罪之判決，駁
回檢察官在第二審之上訴，固非無見。
惟查：審理事實之法院，對於被告有利及不利之證據，均應一併加以注意，依職權詳
加調查，再綜合全部證據資料，本於經驗及論理法則定其取捨而為判斷，倘為無罪之
判決，亦應詳述其全部證據取捨判斷之理由，否則即有應於審判期日調查之證據未予
調查及判決理由不備之違法。原判決以本案遭警查獲之玩具槍枝，係被告購自建瑋玩
具公司、華山玩具公司等合法廠商，有估價單數紙在卷可證，並經證人黃欣壬於檢察
官偵查中供證明確，乃憑以認定該等玩具槍枝係循正當進貨途徑所購入及依被告個人
之知識顯無法予以苛責令其判斷所購入之槍枝，是否具有殺傷力，因認被告辯稱其不
知所販售之槍枝有殺傷力一語，堪可採信（見原判決理由三、（一））。然證人黃欣
壬於檢察官偵查中僅供證本案另扣得之少量玩具手槍係其賣予被告（見偵查卷第二十
九頁反面），而卷附之估價單（見一審卷第四十四頁、四十五頁反面），亦只能證明
知欣廣場曾於八十五年二、三月間向廠商購買玩具槍枝而已，均無法證明本件於知欣
廣場為警查獲之具殺傷力玩具長槍四支確係被告購自製造玩具槍枝之合法廠商。故究
竟本件經查獲具殺傷力之玩具長槍四支是否確係被告購自製造玩具槍枝之合法廠商？
此與被告犯罪是否成立攸關，原審未為必要之調查，自有應於審判期日調查之證據未
予調查之違法。檢察官上訴意旨指摘原判決不當，非全無理由，應認原判決仍有撤銷
發回更審之原因。
據上論結，應依刑事訴訟法第三百九十七條、第四百零一條，判決如主文。
中      華      民      國    九十一    年      五      月    二十三    日
                              最高法院刑事第九庭
                                  審判長法官  陳  炳  煌
                                        法官  陳  正  庸
                                        法官  韓  金  秀
                                        法官  吳  信  銘
                                        法官  徐  文  亮
      右正本證明與原本無異
                                              書  記  官
中      華      民      國    九十一    年      五      月     三十     日
